【裁判字號】    97,毒抗,411
【裁判日期】    970829
【裁判案由】    毒品危害防制條例
【裁判全文】
臺灣高等法院刑事裁定                 97年度毒抗字第411號
抗  告  人  甲○○
被      告  乙○○
      （冒名甲○○）
上列抗告人因被告違反毒品危害防制條例案件，不服台灣台北地
方法院中華民國九十七年七月十八日裁定（九十七年度毒聲字第
六二五號），提起抗告，本院裁定如下：
    主  文
抗告駁回。
    理  由
一、檢察官聲請意旨略以：被告乙○○（冒名為甲○○）於民國
    九十七年五月九日上午一時三十分許，往前回溯九十六小時
    內某時，在不詳處所施用第二級毒品甲基安非他命，嗣於九
    十七年五月九日上午一時三十分許，因形跡可疑為警在台北
    市○○○路○段一八二號前查獲，並扣得含第二級毒品甲基
    安非他命成分之白色透明結晶物一包（驗餘淨重零點一一零
    八公克），經採尿送驗，呈安非他命類陽性反應，爰依毒品
    危害防制條例第二十條第一項及觀察勒戒處分執行條例第三
    條第一項規定，聲請裁定將被告送勒戒處所觀察、勒戒等語
    。
二、原裁定意旨以：被告於上述時間為警所採集之尿液，經送台
    灣尖端先進生技醫藥股份有限公司檢驗，呈安非他命類陽性
    反應，有該公司出具之濫用藥物檢驗報告及台北市政府警察
    局偵辦毒品案件尿液檢體委驗單在卷可稽；而在被告處扣得
    之白色透明結晶物一包，經送交通部民用航空局醫務中心鑑
    定，檢出甲基安非他命成分，驗餘淨重零點一一零八公克，
    亦有該中心出具之毒品鑑定書附卷可參；再甲基安非他命經
    口服投與後，約百分之七十於二十四小時內自尿中排出，約
    百分之九十於九十六小時內自尿中排出，惟由於目前國內，
    關於尿液中甲基安非他命之檢驗僅為鑑定是否呈陽性反應，
    尚未定其含量，且甲基安非他命之成分檢出與其投與方式、
    投與量、個人體質、採尿時間與檢測儀器之精密度等諸多因
    素有關，因此僅憑尿液中呈安非他命陽性反應，並無法確實
    推算吸食時間距採集時間之長短，然最長不可能超過四日，
    此業經行政院衛生署藥物食品檢驗局八十一年二月八日八一
    ）藥檢壹字第○○一一五六號函釋示明確，足認被告於上揭
    採尿前回溯九十六小時內某時，曾施用第二級毒品甲基安非
    他命一次，被告否認施用第二級毒品，顯係事後卸責之詞，
    不足採信。綜上所述，本件事證已臻明確，被告施用第二級
    毒品之犯行，堪以認定。另被告前並未曾施用毒品而接受觀
    察、勒戒處分，亦有本院被告前案紀錄表在卷可參，爰依毒
    品危害防制條例第二十條第一項及觀察勒戒處分執行條例第
    三條第一項規定，裁定將被告送勒戒處所觀察、勒戒等語。
三、甲○○抗告意旨略以：「抗告人（甲○○）…身分有被冒用
    ，未能查明，有請法官明察…請撤銷原裁定，更為當之裁定
    …」等語。
四、經查，被告乙○○於九十七年五月九日凌晨一時三十分許，
    在台北市○○○路○段一八二號前，因涉嫌施用第二級毒品
    甲基安非他命，為台北市政府警察局中山分局員警逮捕，解
    送至中山分局製作筆錄，被告冒用其兄即抗告人甲○○名義
    應訊，及採集尿液後，經警移送台灣台北地方法院檢察署偵
    查，被告繼續冒用甲○○名義接受偵訊，偵訊完畢後，檢察
    官以被告冒用之姓名「甲○○」，向原審法院聲請將被告裁
    定送勒戒處所觀察、勒戒，原審法院依檢察官所載被告冒用
    之姓名「甲○○」，裁定「甲○○」應送戒勒處所觀察、勒
    戒各情，此有九十七年五月九日警詢筆錄、偵查筆錄（九十
    七年度毒偵字第一七八四號卷第八頁至第十頁、第三十八頁
    、第三十九頁）、台灣台北地方法院檢察署檢察官九十七年
    度毒偵字第一七八四號聲請書（原審九十七年度毒聲字第六
    二五號卷第二頁）；而本件經移送機關中山分局將被告於前
    述時逮捕解送中山分局調查所採取之指印，送內政部警政署
    刑事警察局鑑定比對指紋，經電腦比對確認結果，與內政部
    警政署刑事警察局檔存之被告（乙○○）役男指紋卡指紋相
    符，此有內政部警政署刑警察局九十七年六月十八日刑紋字
    第○九七○○九○一八七號函可憑，足證本案係被告冒其兄
    長甲○○應訊。由於本案檢察官係對冒用「甲○○」之名應
    訊之被告實施偵查，認應入勒戒處所觀察勒戒而特定之對象
    為被告，非被冒名之「甲○○」，因此原審裁定之受裁判人
    應係被告，而非「甲○○」，裁定效力自不及於抗告人，從
    而可知，抗告人之抗告不合法，且無從補正，自應予駁回。
五、本件已查明係被告冒用「甲○○」之名義接受偵訊，原審法
    院自應將有關當事人欄被告之姓名、年籍之記載，裁定更正
    為被告資料，及於裁定書上註明係冒用「甲○○」名義，並
    對真正之當事人被告為送達，附此敘明。又被告有多次施用
    毒品紀錄，前於九十二年六月二十七日入台灣台北看守所附
    設勒戒所觀察、勒戒，於九十二年七月十八日出所，原審法
    院更正裁定時，應一併注意。
據上論斷，應依刑事訴訟法第四百十一條裁定如主文。
中    華    民    國    97    年    8     月    29    日
                刑事第十三庭  審判長法  官  曾德水
                                    法  官  趙文卿
                                    法  官  林婷立
以上正本證明與原本無異。
不得再抗告。
                                    書記官  王增華
中    華    民    國    97    年    9     月    1     日


司法院資訊處製作；財團法人民間司法改革基金會備份。
